【裁判字號】    98,交抗,776
【裁判日期】    980429
【裁判案由】    違反道路交通管理處罰條例
【裁判全文】
臺灣高等法院交通事件裁定             98年度交抗字第776號
抗  告  人
即受處分人  甲○○
上列抗告人因違反道路交通管理處罰條例案件，不服臺灣桃園地
方法院97年度交聲字第1525號，中華民國98年1月31日所為裁定
，提起抗告，本院裁定如下：
    主  文
抗告駁回。
    理  由
一、抗告意旨略稱：本件抗告人即受處分人甲○○於收到監理站
    裁決書後，即向監理站表示不服，並於20日內向法院聲明異
    議，然原裁定認定受處分人已逾越聲明異議期間，不知是否
    係因受處分人住所之社區大樓管理中心代為簽收監理站裁決
    書後，再為通知受處分人所致。又原處分認定受處分人有於
    民國97年4月15日上午11時20分許，駕駛HJ-110號大貨車行
    經文中北路時，因轉彎未禮讓直行車而肇事等情，然事實並
    非如此，受處分人當時已先行打方向燈，並在路口靜止觀看
    左右方，確定無來車後，再行轉彎，卻在一起步後即遭後方
    來車追撞上，導致受處分人所駕駛之上開車輛右方前輪爆胎
    ，惟此並非因受處分人未禮讓直行車所致，係因後方來車行
    經彎道未減速而造成車禍云云。
二、按違反道路交通管理事件統一裁罰基準及處理細則第5條規
    定，處理違反道路交通管理事件，有關文書送達之程序，依
    行政程序法之規定；而行政程序法第72條第1項規定，送達
    ，於應受送達人之住居所、事務所或營業所為之，但在行政
    機關辦公處所或他處會晤應受送達人時，得於會晤處所為之
    。另按受處分人不服道路交通管理處罰條例第8條所定主管
    機關所為之處罰者，得於接到裁決書之翌日起20日內，向管
    轄地方法院聲明異議，道路交通管理處罰條例第87條第1項
    定有明文；交通法庭認聲明異議權已經喪失者，應以裁定駁
    回之，道路交通案件處理辦法第18條亦定有明文。
三、經查本件受處分人因違反道路交通管理處罰條例案件，經交
    通部公路總局新竹區監理所，於97年8月25日以桃監裁罰字
    第裁52-DP0000000號裁決書裁處罰鍰新臺幣1千2百元，並記
    違規點數4點（見原審卷第10頁）。上開裁決書於作成之同
    日由受處分人於桃園監理站親自簽名收受送達，有桃園監理
    站送達證書影本附卷可稽（見原審卷第11頁），依前開首揭
    說明，該裁決書即因受處分人之收受而生送達之效力，並於
    送達之翌日（即97年8月26日）起算聲明異議期間。而受處
    分人之住所地為桃園縣桃園市○○街212號，依法院訴訟當
    事人在途期間標準之規定，其與原裁定法院間，毋庸扣除在
    途期間，是受處分人聲明異議期間計至97年9月15日（14日
    適逢假日，順延1日，原裁定誤載為9月14日），已告屆滿，
    受處分人延至97年9月19日始向原裁定法院聲明異議，已逾
    20日之法定期間，其異議權已經喪失，自應予以駁回。
四、受處分人雖以可能係由其住所之社區大樓管理中心代為簽收
    ，以致遲誤聲明異議期間等語，提起本件抗告。惟原處分機
    關之裁決書既經受處分人親自簽名收受，有該裁決書之送達
    證書上受處分人之親筆簽名可佐，受處分人仍以前詞爭執係
    由其住所社區大樓管理中心收受裁決書，辯稱未逾越聲明異
    議期間云云，當不足採。原審裁定認定受處分人之異議聲明
    不合法，據以駁回受處分人之聲明異議，於法尚無違誤。抗
    告意旨指摘原裁定不當，為無理由，應予駁回。
據上論結，應依道路交通案件處理辦法第26條，刑事訴訟法第41
2條，裁定如主文。
中    華    民    國    98    年    4     月    29    日
                  刑事第十三庭  審判長法  官  曾德水
                                      法  官  林婷立
                                      法  官  陳恆寬
以上正本證明與原本無異。
不得再抗告。
                                      書記官  黃家麟
中    華    民    國    98    年    4     月    30    日


司法院資訊處製作；財團法人民間司法改革基金會備份。
